臺灣桃園地方法院刑事判決　　　　　　　94年度訴字第1027號
公　訴　人　臺灣桃園地方法院檢察署檢察官
被　　　告　甲○○　原名廖一.
上列被告因違反槍砲彈藥刀械管制條例案件，經檢察官提起公訴
（93年度偵字第17322 號），經本院裁定改依簡式審判程序，本
院判決如下：
    主  文
甲○○未經許可，持有槍枝之主要組成零件，處有期徒刑捌月，
併科罰金新臺幣陸萬元，罰金如易服勞役以銀元佰元即新臺幣
玖佰元折算壹日。扣案制式霰彈子彈貳顆、土造金屬槍管壹支，
均沒收。
    事  實
一、甲○○（原名廖一明）明知槍砲彈藥刀械管制條例所列彈藥
    及其主要組成零件，非經中央主管機關許可，不得持有之。
    竟於民國82年間某日，在臺灣地區境內某不詳地址，由姓名
    、年籍不詳之成年男子交付制式霰彈子彈2 顆及土造金屬槍
    管1 支後，即將前開制式霰彈子彈及土造金屬槍管藏放於其
    位於桃園縣中壢市○○○路107 巷9 號4 樓住處，並自斯時
    起未經許可持有制式霰彈子彈2 顆，另自86年11月24日起，
    未經許可持有該土造金屬槍管1 支。嗣於93年10月21日，經
    警員持臺灣桃園地方法院搜索票前往上開處所執行搜索而查
    獲，並扣得該子彈及土造金屬槍管。
二、案經臺北縣政府警察局永和分局移送臺灣桃園地方法院檢察
    署偵查起訴。
    理  由
一、按刑事訴訟法第273 條之1 規定除被告所犯為死刑、無期徒
    刑、最輕本刑為三年以上有期徒刑之罪、或高等法院管轄第
    一審案件者外，於審判期日前之程序進行中，被告先就被訴
    事實為有罪之陳述時，審判長得告知被告簡式審判程序之旨
    ，並聽取當事人、代理人、辯護人及輔佐人之意見後，裁定
    進行簡式審判程序。經查，本件被告甲○○被訴違反槍砲彈
    藥刀械管制條例乙案，非前開不得進行簡式審判程序之案件
    ，經被告於本院行準備程序時就被訴事實為有罪之陳述，且
    經法官告知被告簡式審判程序之旨，聽取被告及檢察官之意
    見後，爰依上開刑事訴訟法第273 條之1 之規定，裁定改依
    簡式審判程序審判之，合先敘明。
二、上開犯罪事實，業據被告於偵查及本院行準備程序時坦承不
    諱（見93年度偵字第17322 號偵查卷第30頁第38頁以下、本
    院94年10月27日準備程序筆錄），且該子彈、土造金屬槍管
    經送鑑驗結果，認子彈係12GAUGE 制式霰彈，具有殺傷力，
    而槍管屬內政部86年11月26日台內警字第8670683 號公告
    之槍砲彈藥主要組成零件，有內政部警政署刑事警察局93
    年12月23日刑鑑字第0930215820號槍彈鑑定書及內政部94年
    2 月15日內授警字第0940100180號函各1 份附卷可稽。此外
    ，並有前揭子彈、土造金屬槍管扣案可資佐證，事證已臻明
    確，被告犯行堪以認定。
三、按持有制式子彈為長時間之繼續，乃行為之繼續而非狀態之
    繼續，故如未受允准，持有制式子彈而無正當理由之行為持
    續長時間，於終止持有前，均在其犯罪行為實施中。其間法
    律縱有變更，其行為既繼續實施至新法施行以後，即與犯罪
    後法律有變更之情形不同，不生新舊法比較適用之問題（參
    見最高法院75年度台上字第3370號判決意旨參照）。查槍砲
    彈藥刀械管制條例有關未經許可持有子彈罪部分係於72年6
    月27日訂定（原為第11條第3 項），嗣於86年11月24日修正
    公布，改列為同條例第12條第4 項規定，然依前揭說明，被
    告持有上開子彈行為，既繼續至93年10月21日止，顯無行為
    後法律變更之問題，自仍應適用其行為終止時之槍砲彈藥刀
    械管制條例第12條第4 項之規定論處。故核被告所為係犯槍
    砲彈藥刀械管制條例第12條第4 項未經許可持有制式子彈罪
    及同法第13條第4 項之未經許可持有槍枝主要組成零件罪。
    被告一行為同時持有制式子彈及槍枝之主要組成零件，係一
    行為觸犯數罪名之想像競合犯，應依刑法第55條之規定，從
    一重之持有槍枝之主要組成零件罪處斷。又被告雖自82年間
    某日起即持有上開土造金屬槍管，如前所述，然該土造金屬
    槍管既係自86年11與24日起始經內政部公告為槍砲彈藥主要
    組成零件，此亦有前開內政部函1 份在卷可稽，是被告此期
    間（即82年間某日起至86年11月23日止）持有前開土造金屬
    槍管之行為，並不成立犯罪，併此敘明。爰審酌被告之素行
    、動機、及其於社會治安日益惡化之際，猶無故持有前開子
    彈及土造金屬槍管，威脅社會治安之程度不小，惟其犯罪後
    尚知坦認犯行，態度良好等一切情狀，量處如主文所示之刑
    ，併就其所受罰金刑部分，諭知易服勞役之折算標準。
四、扣案制式霰彈子彈2 顆及土造金屬槍管1 支，為違禁物，應
    依刑法第38條第1 項第1 款規定宣告沒收。
五、移送併案意旨另略以：被告於94年3 月底、4 月初之某日起
    ，未經許可而無故持有土制改造手槍2 支（半成品）、長槍
    彈匣1 個（半成品）、改造子彈60顆（半成品）、彈簧16條
    、鉛彈頭24顆（半成品）、槍托1 支、改造長槍槍管6 支、
    改造手槍槍管7 支、霰彈槍子彈彈殼5 發等物，並於94
    年6 月14日19時許，自一名姓名年籍不詳之綽號「小余」之
    人，未經許可無故取得制式雙管霰彈獵槍1 支、改造單管霰
    彈獵槍1 支、制式霰彈槍子彈4 顆等物而為其維修之，因認
    被告另涉犯槍砲彈藥刀械管制條例第7 條第4 項、第8 條第
    4 項、第12條第4 項及第13條第4 項等罪嫌，且與本案前揭
    論罪科刑罪間，有連續犯關係，並移送本院併案審理等語。
    經查，被告固坦承持有併案之土造改造手槍等物品之行為，
    惟觀諸移送併案部分犯罪時間係94年3 月、4 月間、94 年6
    月間，與本案持有子彈及土造金屬槍管之初，已相隔有數年
    之久，且本院亦查無證據可資證明被告於持有本案子彈及金
    屬槍管時，已預見數年後他人將會委託其代為維修槍彈，使
    被告自始即基於概括犯意而為本案之行為。從而，自難認被
    告有連續之犯意，故併案部分與被告前開論罪科刑部分無連
    續犯之裁判上一罪關係，自應退回原檢察官另行偵辦，附此
    敘明。
據上論斷，應依刑事訴訟法第273 條之1 第1 項、第299 條第1
項前段，槍砲彈藥刀械管制條例第12條第4 項、第13條第4 項，
刑法第11條前段、第55條、第42條第2 項、第38條第1 項第1 款
，罰金罰鍰提高標準條例第2 條，判決如主文。
本案經檢察官何嘉仁到庭執行職務
中    華    民    國    94    年     12     月   30   日
                           臺灣桃園地方法院刑事第七庭
                                      法  官  賴淑美
上正本證明與原本無異。
如不服本判決，應於判決送達後10日內向本院提出上訴狀 (應附
繕本)，上訴於臺灣高等法院。
                                      書記官  陳育君
中    華    民    國    94    年     12    月  30    日
附錄本案論罪科刑法條：
槍砲彈藥刀械管制條例第12條第4 項規定：
未經許可，持有、寄藏或意圖販賣而陳列子彈者，處 5 年以下有
期徒刑，併科新台幣 300 萬元以下罰金。
槍砲彈藥刀械管制條例第13條第4  項規定：
未經許可，持有、寄藏或意圖販賣而陳列第 1 項所列零件者，第
6 月以上5 年以下有期徒刑，併科新台幣300 萬元以下罰金。第
1 項至第3 項之未遂犯罰之。
